臺灣臺南地方法院刑事判決
110年度交易字第941號
公  訴  人  臺灣臺南地方檢察署檢察官
被      告  徐蘇霞妹  



輔  佐  人  
即被告之子  劉冠彥


上列被告因過失致重傷害案件，經檢察官提起公訴（110年度調
偵字第923號），被告於本院準備程序進行中，就被訴事實為有
罪之陳述，經本院裁定以簡式審判程序審理，判決如下：
    主  文
徐蘇霞妹犯過失傷害致人重傷罪，處有期徒刑陸月，如易科罰金
，以新臺幣壹仟元折算壹日。緩刑伍年，並應履行如附表所示之
負擔。
    犯罪事實及理由
一、按本案被告徐蘇霞妹犯為死刑、無期徒刑、最輕本刑3年以
    上有期徒刑以外之罪，亦非屬高等法院管轄之第一審案件，
    被告於準備程序進行中，先就被訴事實為有罪之陳述，經告
    知簡式審判程序之旨，並聽取檢察官、被告之意見後，本院
    合議庭依刑事訴訟法第273條之1第1項裁定進行簡式審判程
    序，是本案之證據調查，依同法第273條之2規定，不受同法
    第159條第1項、第161條之2、第161條之3、第163條之1，及
    第164條至第170條所規定證據能力認定及調查方式之限制。
二、本件犯罪事實及證據，均引用檢察官起訴書之記載（如附件
    ），並補述：
　㈠附件犯罪事實第8行「重型機車」補充為「普通重型機車」。
　㈡附件證據編號4「臺灣臺南地方法院110年度監宣字第624號裁
    定」更正為「臺灣臺南地方法院109年度監宣字第624號裁定
    」。證據部分增列「被告於本院準備程序及審理時之自白」
    。
三、論罪科刑：
  ㈠核被告徐蘇霞妹所為，係犯刑法第284條後段之過失傷害致人
    重傷罪。被告於肇事後，犯罪未被有偵查權之公務員或機關
    發覺前，即向據報到場處理之臺南市政府警察局新營分局警
    員表明其係肇事車輛之駕駛人而自首，並坦承犯行進而接受
    裁判等情，有臺南市政府警察局新營分局交通分隊道路交通
    事故肇事人自首情形紀錄表1份在卷可參（偵1卷第27頁），
    爰依刑法第62條前段減輕其刑。
  ㈡爰審酌被告駕車本應遵守交通規則，竟疏未注意，超速行駛
    ，支線道車未讓幹道車先行，肇致本件交通事故發生，致被
    害人蔡佳純受有重傷害之結果，所為實有不該；惟念被告犯
    後坦承犯行，並於本院與被害人及家屬達成調解，有本院11
    0年度南司交附民移調字第61號、110年度交重附民字第44號
    調解筆錄1份在卷可佐（本院卷第89至90頁），足見被告已
    積極彌補其行為所生之危害；參以被告之過失情節、被害人
    之受傷程度；復衡酌被告無刑事前案紀錄，有臺灣高等法院
    被告前案紀錄表1份附卷可佐，素行尚佳；兼衡被告自陳教
    育程度為國中畢業，已婚，配偶已過世，現在食品工廠當作
    業員，家庭經濟狀況勉持（本院卷第53頁）等一切情狀，量
    處如主文所示之刑，並諭知易科罰金之折算標準，以資警惕
    。
  ㈢被告前未曾因故意犯罪受有期徒刑以上刑之宣告，有臺灣高
    等法院被告前案紀錄表1份在卷可按，其本次因一時失慮，
    而罹刑章，犯後已坦認犯行，並與被害人及家屬達成調解，
    業如前述，本院認被告經此偵、審程序，當知所警惕，信無
    再犯之虞，併宣告緩刑5年，以啟自新。又按緩刑宣告，得
    斟酌情形，命犯罪行為人向被害人支付相當數額之財產或非
    財產上之損害賠償，刑法第74條第2項第3款定有明定，為兼
    顧被害人之權益，確保被告於緩刑期間，能繼續按調解筆錄
    所承諾之賠償金額以及付款方式履行，以確實收緩刑之功效
    ，故依前揭規定，併諭知被告應履行如附表所示之賠償義務
    。倘被告未依如附表所示之賠償義務履行而情節重大者，或
    在緩刑期間又再為犯罪或有其他符合法定撤銷緩刑之原因，
    均將產生撤銷緩刑宣告而仍須執行所宣告之刑之後果，附此
    敘明。
據上論斷，應依刑事訴訟法第273條之1第1項、第299條第1項前
段、第310條之2、第454條第2項，判決如主文。
本案經檢察官黃銘瑩提起公訴，檢察官紀芊宇到庭執行職務。
中　　華　　民　　國　　110 　年　　12　　月　　28　　日
　　　　　　　　　刑事第十一庭  法　官　張郁昇
以上正本證明與原本無異。
如不服本判決應於收受本判決後20日內向本院提出上訴書狀，並
應敘述具體理由。其未敘述上訴理由者，應於上訴期間屆滿後20
日內向本院補提理由書狀（均須按他造當事人之人數附繕本）「
切勿逕送上級法院」。 
　　　　　　　　　　　　　　　　書記官  黃敏純
中　　華　　民　　國　　110 　年　　12　　月　　28　　日
附錄本案論罪科刑法條：
中華民國刑法第284條
因過失傷害人者，處1年以下有期徒刑、拘役或10萬元以下罰金
；致重傷者，處3年以下有期徒刑、拘役或30萬元以下罰金。
【附表：】
應履行之條款（幣別：新臺幣；日期：民國） 依據 相對人徐蘇霞妹、劉冠彥（下合稱相對人）願連帶給付聲請人蔡佳純、許緁紜、許敏清、許寓竣（下合稱聲請人）240萬元（不包括強制汽車責任險之保險給付）。給付方式如下：於110年12月10日前（含當日）給付70萬元；餘款170萬元，自111年1月10日起至全部清償完畢止，按月於每月10日前（含當日）各給付1萬7,000元。如有一期未按時履行除視為全部到期外，相對人願另連帶給付聲請人50萬元之違約金。並指定匯入戶名：蔡佳純、金融機構：鹽水郵局、帳號：00000000000000號存款帳戶內。 本院110年度南司交附民移調字第61號、110年度交重附民字第44號調解筆錄第一點所載（本院卷第89至90頁）。 

【附件：（附件內容除列出者，餘均省略）】 
臺灣臺南地方檢察署檢察官起訴書
                                    110年度調偵字第923號
　　被　　　告　徐蘇霞妹
　　　　　　　　　　　　女　52歲（民國00年00月00日生）
　　　　　　　　　　　　住○○市○○區○○里○○○00號
　　　　　　　　　　　　國民身分證統一編號：Z000000000號
上列被告因過失致重傷害案件，業經偵查終結，認應提起公訴，
茲將犯罪事實及證據並所犯法條分敘如下：
　　　　犯罪事實
一、徐蘇霞妹於民國109年6月7日11時許，駕駛車牌號碼000–130
    0號自用小客車，沿臺南市鹽水區無名道路由東往西方向行
    駛，行經臺南市○○區○○0○00號前之無號誌交岔路口時，本應
    注意汽車行駛至無號誌之交岔路口，應減速慢行，且支線道
    車應暫停讓幹線道車先行；而依當時之情況，天候晴，日間
    自然光線，柏油地面乾燥無缺陷無障礙物，視距良好，並無
    不能注意之情事，詎徐蘇霞妹竟疏未注意即貿然前行，適有
    蔡佳純騎乘車牌號碼000–JUR號重型機車沿臺南市鹽水區無
    名道路由南往北方向亦駛至該路口；二車閃剎不及因此發生
    碰撞，蔡佳純人車倒地後，因之受有頭部外傷併創傷腦出血
    、廣泛性軸索損傷、水腦症、肝脾挫傷、左側第7-9及右側
    第7肋骨骨折、右側脛骨及腓骨粉碎性骨折、右恥骨粉碎性
    骨折、肺炎、呼吸衰竭（氣切手術後）等傷害，而經接受腦
    室腹腔導水管手術治療後，迄今仍意識不清，無法與人正常
    交流溝通、四肢癱瘓肢體僵硬、氣切管及鼻胃管使用，無法
    生活自理，而已達於身體或健康有重大不治之重傷害程度。
一、案經蔡佳純之女許緁紜（經臺灣臺南地方法院裁定宣告為蔡
    佳純之監護人）告訴偵辦。
　　　　證據並所犯法條
一、證據清單及待證事實：
編號 證　據　清　單　　 待　證　事　實　　　 1 被告徐蘇霞妹於警詢、及偵查中之供述 被告徐蘇霞妹於上揭時、地，駕駛自小客車行至本件路口，與被害人徐蘇霞妹騎乘之重型機車發生碰撞之事實   2 告訴人許緁紜於警詢、偵查中之證述 被害人於發生本件車禍事故後，受有如事實欄所載之傷害，現於養護之家住院看護中之事實 3 道路交通事故現場圖、道路交通事故調查報告表（一）、（二）、公路電子監理閘門資料、臺南市政府警察局新營分局發生交通事故紀錄單各1份、現場、車損照片暨行車紀錄器翻拍照片共49張 被告與被害人發生交通事故時之行向、碰撞經過及碰撞後車損狀況等事實 4 奇美醫療財團法人柳營奇美醫院診斷證明書影本、中華民國身心障礙證明影本、臺灣臺南地方法院110年度監宣字第624號裁定、確定證明書影本各1份 被害人因本件車禍事故而受有如事實欄所載之重傷害，嗣被害人因意識不清，不能為意思表示或受意思表示，或不能辨識其意思表示之效果，法院因而對被害人為監護宣告之裁定，並選定被害人之女許婕紜為被害人監護人之事實 5 臺南市車輛行車事故鑑 定會109年10月5日南市交鑑字第1091218500號函附之鑑定意見書、臺南市政府110年2月25日府交智安字第1100275436號函附之覆議意見書各1份 本件車禍事故經送鑑定後，認：被告駕駛自小客車，超速行駛，支線道車未讓幹道車先行，為肇事主因；被害人騎乘普通重型機車，無號誌路口，未注意車前狀況，未減速慢行，為肇事次因之事實 
二、核被告徐蘇霞妹所為，係犯刑法第284條後段之過失致重傷
    害罪嫌。
三、依刑事訴訟法第251條第1項提起公訴。　
　  此　致
臺灣臺南地方法院
中　　華　　民　　國　 110　　年　　9 　　月　　24　　日
    　　　　　　　　　　　　　檢察官  黃  銘  瑩
本件證明與原本無異
中　　華　　民　　國　 110　　年　　9 　　月　　28　　日
                              書記官  朱  倖  儀